【裁判字號】    97,裁,4882
【裁判日期】    971030
【裁判案由】    有關土地事務
【裁判全文】
最  高  行  政  法  院  裁  定
                                      97年度裁字第4882號
上  訴  人  甲○○
            乙○○
            丙○○
            丁○○
            己○○○
            辛○○
            戊○○
            庚○○○
被 上訴 人  桃園縣政府
代  表  人  壬○○
訴訟代理人  謝清傑  律師
上列當事人間有關土地事務事件，上訴人對於中華民國97年6月
26日臺北高等行政法院96年度訴字第1472號判決，提起上訴，本
院裁定如下：
    主  文
上訴駁回。
上訴審訴訟費用由上訴人負擔。
    理  由
一、按對於高等行政法院判決之上訴，非以其違背法令為理由，
    不得為之，行政訴訟法第242條定有明文。依同法第243條第
    1項規定，判決不適用法規或適用不當者，為違背法令；而
    判決有同條第2項所列各款情形之一者，為當然違背法令。
    是當事人對於高等行政法院判決上訴，如依行政訴訟法第24
    3條第1項規定，以高等行政法院判決有不適用法規或適用不
    當為理由時，其上訴狀或理由書應有具體之指摘，並揭示該
    法規之條項或其內容；若係成文法以外之法則，應揭示該法
    則之旨趣，倘為司法院解釋或本院之判例，則應揭示該判解
    之字號或其內容。如以行政訴訟法第243條第2項所列各款情
    形為理由時，其上訴狀或理由書，應揭示合於該條項各款之
    事實。上訴狀或理由書如未依此項方法表明者，即難認為已
    對高等行政法院判決之違背法令有具體之指摘，其上訴自難
    認為合法。
二、桃園縣中壢市山東國小占用上訴人等人所有之中壢市○○段
    1089、1089-1、1095、1096、1097、1098地號土地（下稱系
    爭土地）興建教室，前開土地於民國84年9月23日由被上訴
    人以84府教國字第18902號函通知校方與上訴人等辦理徵收
    事宜，事後被上訴人以「似曾價購」為由拒絕撥付。93年3
    月19日上訴人等曾提起行政訴訟，請求被上訴人價購，94年
    5月24日由山東國小陳校長召開「校地處理委員會」認為「
    究有無價購」一事應先透過地方召開協調會予以釐清後再議
    ，上訴人遂於94年8月3日先撤回起訴等候被上訴人決定卻均
    無動靜，又於94年11月30日申請召開經數度催促後，山東國
    小於95年7月3日以東山總字第0950002160號函送委託3位律
    師法律意見書「建議先由縣政府與私人相互協議補償條件，
    其次，始由縣政府以行政徵收之方式取得私人所擁有之校地
    或是透過行政訴訟程序解決雙方之爭議」，依照「桃園縣國
    民中小學校地占用民地與被占用情形建議處理模式」，因事
    隔又半年仍無動靜，上訴人遂提起行政訴訟，求為判決被上
    訴人應給付上訴人甲○○、乙○○、丙○○各新臺幣（下同
    ）16,908,118元整，被上訴人應給付上訴人丁○○、辛○○
    、戊○○、己○○○、庚○○○各2,536,218元整及自起訴
    狀繕本送達翌日起按年利率百分之5計算之利息，案經原審
    法院判決駁回。
三、上訴人對於原審法院判決上訴，惟核其上訴理由狀所載內容
    ，係就該判決所論斷：上訴人等對於本件並無徵收處分並不
    爭執。惟主張當初蓋山東國小時，有與校方接洽商談土地買
    賣事宜，有答應照買價一甲臺幣4,000元賣給校方，但校方
    一直籌不到錢，上訴人並沒有收到錢（見原審法院96年12月
    11日準備程序筆錄）。故而可知上訴人所爭執之系爭土地並
    無徵收處分之事實，洵堪認定。至於所稱與山東國小間存有
    系爭土地買賣關係乙節，縱或屬實，亦屬另案上訴人等與山
    東國小間有關給付系爭土地買賣價款之民事爭議，尚非公法
    關係之爭執亦明。上訴人非應受補償人，自無得據以向補償
    機關請求給付之請求權等，指摘其為不當，並未具體表明該
    判決所不適用或適用不當之法規、或有行政訴訟法第243條
    第2項所列何款之情形，難認對該判決之如何違背法令已有
    具體之指摘。依首揭說明，應認其上訴為不合法。
四、據上論結，本件上訴為不合法。依行政訴訟法第249條第1項
    前段、第104條、民事訴訟法第95條、第78條、第85條第1項
    前段，裁定如主文。
中    華    民    國    97    年    10    月    30    日
                    最高行政法院第三庭
                        審判長法官  黃  璽  君
                              法官  黃  秋  鴻
                              法官  鄭  忠  仁
                              法官  黃  本  仁
                              法官  吳  東  都
以  上  正  本  證  明  與  原  本  無  異
中    華    民    國    97    年    10    月    31    日
                              書記官  莊  俊  亨


司法院資訊處製作；財團法人民間司法改革基金會備份。
